臺灣彰化地方法院民事判決　　九十四年度親字第四號
　　原　　　告　　甲○○
　　被　　　告　　乙○○　同右.
　　兼法定代理人　丙○○
右當事人間否認婚生子女事件，於中華民國九十四年二月十七日辯論終結，本院判決
如左：
    主    文
確認被告乙○○非被告丙○○之婚生子。
訴訟費用由原告負擔。
    事    實
甲、原告方面：
  一、聲明：如主文第一項所示。
  二、陳述：原告與被告丙○○於民國八十九年十二月十五日結婚，現係夫妻關係。
      　　　原告於九十一年七月間，因受被告丙○○不堪同居之虐待而離家，雙方
　　　　　　分居迄今，惟婚姻關係仍存續中。嗣原告於九十三年七月十日生下一子
　　　　　　即被告乙○○（身分證字號Ｚ000000000），原告與被告既自
　　　　　　從九十一年七月即行分居，迄今未曾再同居，故被告乙○○非自被告丙
　　　　　　○○受胎所生，為此依民法第一千零六十三條第二項訴請判決確認親子
　　　　　　關係，以明血統。
  三、證據：提出戶籍謄本一份、台灣彰化地方法院檢察署檢察官九十三年度偵字第
     　　　　七四六三號偽造文書案件不起訴處分書影本一份為證。
乙、被告方面：
  一、聲明：依法判決。
  二、陳述：被告乙○○應非被告丙○○與原告所生之子。被告丙○○請領戶籍籍本
      　　　時，才發現有此子之登錄。原告已離家二、三年了。
丙、本院依職權囑託彰化基督教醫院鑑定被告間之血緣關係。
    理　　由
一、本件原告主張其與被告丙○○係夫妻，嗣原告離家分居，惟婚姻關係存續中，原
    告於民國○○○年○月○日生有一子即被告乙○○，並登載為被告丙○○之子之
    事實，業據其提出戶籍謄本一份、台灣彰化地方法院檢察署檢察官九十三年度偵
    字第七四六三號偽造文書案件不起訴處分書影本一份為證，且被告亦稱原告已離
    家二、三年，此期間未與被告同居，自堪信為真實。又被告乙○○與被告丙○○
    之血緣關係，經本院囑託彰化基督醫院鑑定之結果，覆稱：可以排除丙○○與乙
    ○○之親子關係（總排除能力CPE為0.999998），此有該院九十四彰基院字第九
    四０二一二號函附親子鑑定報告可稽，是原告主張，應屬真實。
二、按民法第一千零六十三條第一項推定之婚生子女，如夫妻之一方能證明妻非自夫
    受胎者，得於知悉子女出生之日起，一年內提起否認之訴，同條第二項定有明文
    。查原告受胎生下被告乙○○，既係在其與被告丙○○婚姻關係存續中，則依法
    自應推定被告乙○○為原告與被告丙○○之婚生子，戶政籍法上被告乙○○之父
    親欄上自登載為被告丙○○，然原告受胎懷有被告乙○○時，既非自被告丙○○
    受胎，已如上述說明。準此，原告於知悉被告乙○○出生之日起一年內提起本件
    訴訟，於法洵屬有據，應予准許。
三、原告提起本件之訴，於法固屬有據，惟本件非可歸責於被告之事由，被告之行為
    ，按當時之訴訟程度，為伸張或防衛權利所必要，訴訟費用全部應由原告負擔，
    附予敘明。
四、據上論結，本件原告之訴為有理由，依民事訴訟法第八十一條第二款，判決如主
    文。
中　　　華　　　民　　　國　　九十四　　年　　　二　　　月　　 二十四　 日
                                  臺灣彰化地方法院家事法庭
                                      法　　　官　王鏡明
右為正本係照原本作成
如對本判決上訴應於判決送達後廿日向本院提出上訴狀
                                      法院書記官　楊美芳
中　　　華　　　民　　　國　　九十四　　年　　　二　　　月　　 二十四　 日
